

Ivan Norman Garcia Vega

+51-983674826

iva.gar.veg@gmail.com

linkedin.com/in/igarciavega



igarcia53.github.io



Egresado de la carrera de computación e informática por CIBERTEC (Sede Norte) y Bachiller de la carrera profesional de Ingeniería de Sistemas Computacionales por UPN; además, soy certificado internacional en el uso y gestión de Moodle (MCCC), tengo más de 8 años de experiencia en el rubro E-Learning, he estado involucrado en varios proyectos de capacitación a nivel nacional con el Ministerio de Educación, proyectos de virtualización de contenido y configuración de servidores. Desarrollo contenido e-learning en formato audiovisual; además, programo en diversas plataformas y gestiono base de datos.

EDUCACIÓN

Universidad Privada del Norte UPN Carrera de Ingenieria de Sistemas Computacionales **Bachiller**

2016 - 2019

Instituto Superior Privado CIBERTEC Carrera de Computacion e Informatica Egresado (Perteneciente al tercio superior)

2012 - 2015

EXPERIENCIA PROFESIONAL

CYPHER LEARNING

13 de septiembre 2021 a la actualidad

The position is part of a growing global team at Cypher Learning. Ensuring that training programs are developed and implemented; collaborate with customers, sales unit, customer support, and customer education to establish effective programs.

Fe y Alegría en el Perú

01 de febrero 2020 -31 de septiembre 2021

 Administrador de las diversas plataformas E-Learning, creador de contenido multimedia, producción audiovisual y programador PHP.

EMOTIV

Febrero - Abril 2021

 Desarrollo de un componente para Moodle que sincronice calificaciones con U+.

Asistencia técnica a la Unidad de Gestión de Conocimiento y Evidencias en el desarrollo de portafolio virtual para la gestión de proyectos educativos ganadores de concursos.

02 de noviembre al 31 de diciembre del 2020

• Desarrollo del portafolio virtual en PHP y OCTOBER CMS.

Colegio San Pio X

abril a mayo 2020

 Implementación, soporte y capacitación en el uso de G-Suite educativo.

Universidad Antonio Ruiz de Montoya Administrador TIC

01 de octubre 2013 31 de enero 2020

 Administrador de las diversas plataformas E-Learning, creador de contenido multimedia, producción audiovisual y programador PHP.

Universidad Antonio Ruiz de Montoya Docente tiempo parcial

Los años 2015, 2017 y 2018

 Docente del curso "Diseño de material didáctico multimedia" del diplomado de Educación y Tecnologías de la Información y Comunicación.

MINEDU – Universidad Antonio Ruiz de Montoya Administrador LMS

01 de noviembre 2016 31 de marzo 2017

 Administrar y controlar la plataforma virtual Moodle, manejo de servidor y programación PHP, se dio soporte a más de 3200 docentes a nivel nacional.

UARM – MINEDU – UNESCO Administrador LMS

01 de octubra 2017 28 de febrero 2018

 Administrar y controlar la plataforma virtual Moodle, manejo de servidor y programación PHP, se dio soporte a 1051 docentes de la zona selva del Perú. SENAMHI (Aula Virtual Perú) Instalación y soporte **Julio 2017**

 Se instaló el servidor CentOS 7, además, se procedio con la instalación de su entorno LMS.

Aula Virtual Perú Implementador de proyectos E-Learning y capacitador 15 de mayo 2016 15 de enero 2018

 Encargado de dar soporte y capacitación en los diversos proyectos E-Learning realizados

CENITAL CONCEPT

2017

Programación Articulate Storyline

 Se utilizó la herramienta Articulate Storyline para virtualizar contenido.

Universidad Antonio Ruiz de Montoya Analista programador de Sistemas 2018 - 2019

Programación de varios aplicativos WEB basados en PHP.

Universidad Antonio Ruiz de Montoya HELP DESK 02 de febrero 2013 30 de setiembre 2013

CAPACITACIONES

- Capacitación en el uso de Moodle 3.3 para IPD
- Capacitación en el uso de Moodle entre los años 2013 al 2019 para la Universidad Antonio Ruiz de Montoya
- Capacitación en el uso de Moodle para la Universidad Nacional Tecnológica de Lima Sur
- Capacitación en el uso de Moodle 3.1 para <u>SENAMHI</u>
- Capacitación en el uso de Moodle 2.9 para ARIE capacitaciones

FORMACIÓN COMPLEMENTARIA

- Moodle Course Creator Certificate (MCCC)
- Post producción audiovisual (Toulouse Lautrec)
- Educadores de Google Nivel 2 (Inventum Ingeniería S.A.)
- Estrategias Metodológicas para el Docente E-learning (5.ª edición)
- Construcción de un Curso Virtual en la Plataforma Moodle (5.ª edición)
- Creación y retoque de imágenes con software libre (2.ª edición)
- Construcción de un Curso Virtual en la Plataforma Moodle (4.ª edición)
- Desarrollo en HTML5, CSS y Javascript de WebApps, incuyendo móviles FirefoxOS* (4.ª edición)

Perú Educa

- Hot Potatoes: Aplicaciones Educativas
- PerúEduca en la escuela: Nuevas formas de aprender
- Creación, reutilización y difusión de contenidos
- Redes sociales y herramientas web en el aula
- Inducción a las Aulas Virtuales

Pontificia Universidad Católica del Perú (PUCP)

MoodleMoot Perú 2015

Universidad Nacional de Ingeniería - Centro de Extensión y Proyección Social (CEPS)

Desarrollo de aplicaciones con JDBC

AIPE De la Universidad Andres Bello – Santiago de Chile

Seminario Desarrollando Competencias Globales TIC

CIBERTEC - Laureate International

Taller técnicas de presentación

CIBERTEC - Laureate International

World Innovation Forum 2013

CIBERTEC

- Soporte Técnico y Tecnologías de la Información
- Desarrollo de Software e Implementación de Base de Datos

DAIPER COMP - Unidad de Gestión Educativa Local - PASCO

• Computación e informática 2007

Universidad del Centro del Perú

Ensamblaje y Reparación de Computadoras y Celulares.
Instalación de Sistemas de Seguridad Redes Inalámbricas (WIFI) y Televisión Satelital (2010)

SENATI

Reparación y Mantenimiento de Computadoras

IDIOMAS

- Inglés
 - Universidad Daniel Alcides Carrión
 - o 2009
 - o Idioma Inglés nivel Básico

INFORMÁTICA

Microsoft Office: Nivel Avazando

Windows: Nivel Avanzado

LOGROS ADICIONALES

Presidente del Comité de Seguridad y Salud en el Trabajo